【裁判字號】    89,訴,406
【裁判日期】    900316
【裁判案由】    損害賠償
【裁判全文】
臺灣花蓮地方法院民事判決  八十九年度訴字第四○六號
    原      告  乙○○
    被      告  甲○○
    被      告  丙○○
右當事人間請求損害賠償事件，本院判決如左：
    主    文
被告應連帶給付原告新台幣壹佰陸拾陸萬貳仟壹佰陸拾伍元。及自民國八十九年三月
二十九日起至清償日止按年利率百分之五計算之利息。
原告其餘之訴駁回。
訴訟費用由被告連帶負擔二分之一，餘由原告負擔。
本判決第一項於原告以新台幣壹佰萬元供擔保後，得假執行。
原告其餘假執行之聲請駁回。
    事    實
一、原告方面：聲明陳述證據如附件（共三頁）。
二、被告方面：
  １、被告甲○○：聲明駁回原告之訴。認為原告請求的金額太高，能力所及是二十
                  萬元的賠償。當時是我挺丙○○，丙○○是事主原告應該找他，
                  對診斷書及薪資證明沒有意見。
  ２、被告丙○○：聲明駁回原告之訴。原告的醫藥費是我付清的，我同意賠償但原
                  告要求的太高，目前在監服刑沒有能力。
    理    由
一、本件原告主張：被告二人於八十八年二月二十一日凌晨零時許，在花蓮縣吉安鄉
    ○○村○○路六五四號，因酒後基於共同侵權行為將原告打傷，致原告受有雙手
    割傷併左手大拇指截肢、右手雙條肌腱斷裂之傷害，而造成原告勞動能力之減損
    ，與精神上之損害，而請求損害賠償及受傷次日起之法定遲延利息。
    其客觀上之侵權行為有本院八十九年易字第四九號刑事判決及八十八年三月二十
    二日與八十九年二月二十五日慈濟醫院兩度出具之診斷證明書可證，被告二人就
    本件共同傷害之侵權行為亦不否認，因而原告主張之侵權行為事實應勘屬實，被
    告二人應負連帶賠償責任應勘認定。
二、雙方爭執於原告究竟有無如此高之損害（被告二人均認為原告要求過高），經查
    原告之傷勢：
  １、八十八年三月二十二日慈濟醫院之診斷證明書：「雙手割傷併左手大拇指截肢
      、右手雙條肌腱斷裂」，八十九年二月二十五日慈濟醫院之診斷證明書：「左
      大拇指截斷傷，右手腕割傷併屈肌肌腱斷裂」（均參見本院八九附民字第四０
      號卷），本院審理中曉示原告再度就診，八十九年十二月二十八日慈濟醫院之
      診斷證明書：「左手大拇指近端截肢術後重建（醫師囑言：患者左大拇指掌指
      關節活動角度四十度併疼痛，指間關節呈彎曲六十度癵縮，拇指小指對掌困難
      ，左大拇指截肢遠端感覺麻木）」，可見原告受傷之情形為指骨缺損一部份，
      並非整個左大拇指截肢。
  ２、一手拇指之指骨殘缺，依據「勞工保險殘廢給付標準」第七十六項所示屬於第
      十四等殘廢等級，並非原告所稱之十一等殘廢等級，並依照「各殘廢等級喪失
      或減少勞動能力比率表」喪失勞動能力之程度為百分之十五點三八，並非如原
      告起訴狀所稱之百分之三八點四五，就此敘明。
  ３、原告薪資所得業經原告提出家慈企業有限公司八十八年度原告之工資表，確實
      載明一、二月份（原告三月份受傷）之平均工資為四萬元，此部分與原告於起
      訴狀所主張之事實相符，被告二人就工資表亦無爭執，原告之勞動能力所衍生
      之薪支所得以每月四萬元計算應勘採信。
  ４、原告民國六十一年十月五日生，受傷時二十七歲，以勞動基準法六十歲退休年
      齡計算，尚有三十三年之勞動期間，霍夫曼法計算一次請求之金額為：
      四萬元以十二月計，每年四十八萬元，喪失勞動能力程度為百分之十五點三八
      ，每年喪失勞動能力之損失為七萬三千八百二十四元。
      一次請求三十三年，扣除中間利息，霍夫曼法計算值為一九點八０六０八七，
      合計為一百四十六萬二千一百六十五元（小數以下四捨五入）。原告請求就此
      部分有理由，超過部分應無理由。
三、關於精神損害部分，原告正值青壯之年原擔任鐵工平均每月工作二十五天，而受
    有拇指功能減損之傷害，影響原告之工作能力，身心必受相當之傷害，但本件傷
    害事件緣起於雙方酒後之爭執，原告與被告丙○○互毆於先，將丙○○打退，隨
    後丙○○夥同他人才將原告打傷，本院斟酌原告受傷之原因及原告之社會地位與
    原告受傷前之工作勤奮程度，認為精神損害以二十萬元為適當，超過此部份原告
    之請求為無理由。
四、經合計原告請求之損害賠償額在一百六十六萬二千一百六十五元範圍內為有理由
    ，超過部分應予駁回，又原告請求之遲延利息以受傷之次日起計，但原告並未提
    出催告被告履行損害賠償之證明，所以被告所負之遲延責任應該由本次訴狀繕本
    送達之翌日（八十九年三月二十九日）起算，超過之部分亦應予以駁回。原告陳
    明願供擔保，聲請宣告假執行，經核其勝訴部份，核無不合，爰酌定相當之擔保
    金額宣告之；其餘假執行之聲請，因訴之駁回而失所附麗，不予准許。
五、據上論結，本件原告之訴為一部有理由，一部無理由，依民事訴訟法第七十九條
    但書、第八十五條第二項、第三百九十條第二項判決如主文。
中      華      民      國    九十      年      三      月      十六    日
                                        臺灣花蓮地方法院民事庭
~B法      官  陳心弘
右為正本，係照原本作成。
如對本判決不服，應於送達後廿日內，向本院提出上訴狀（應抄附繕本）。
~B法院書記官  童瑞月
中      華      民      國    九十      年      三      月    二十一    日


司法院資訊處製作；財團法人民間司法改革基金會備份。
